Minutes et répertoires du notaire Jean-Baptiste HATIN, 22 mai 1839 - 17 juillet 1874 (étude XIX)
Archives nationales
- Répertoire(s) de Jean-Baptiste HATIN, 2 janvier 1839 - 31 octobre 1877; MC/RE/XIX/10 - MC/RE/XIX/13
  - Répertoire. 1846, 9 janvier - 1856, 9 janvier 1846 - 1856; MC/RE/XIX/11
    - Inventaire après décès de Charlotte-Dominique de Clinchamp d'Aubigny de Pierre-Louis de Maré, rue Tronchet, n°16, décédée le 25 juin 1846 à Saint-Germain-en-Laye., 22 juillet 1846
      inventaire après décès; Tronchet (rue); Saint-Germain-en-Laye (Yvelines); Clinchamp d'Aubigny, Charlotte-Dominique; Maré, Pierre-Louis de
    - Inventaire après décès de Anne-Désirée Andrieux, épouse de Jean-Michel Bosler, rue Bourdaloue, n°7, décédée le 23 décembre 1844., 8 septembre 1846
      inventaire après décès; Bourdaloue (rue); Andrieux, Anne-Désirée; Bosler, Jean-Michel
    - Inventaire après décès de Charles-Henry-Amédée Vervoort, rue Chabannais, n° 5, décédé le 15 août 1846., 9 septembre 1846
      inventaire après décès; Chabanais (rue); Vervoort, Charles-Henri-Amédée
    - Inventaire après décès de Marie-Eloïse Gillion, épouse de Philibert Bordet, rue Louis Le Grand, n°6, décédée le 6 octobre 1846., 19 octobre 1846
      inventaire après décès; Louis-Le-Grand (rue); Gillion, Marie-Eloïse; Bordet, Philibert
    - Inventaire après décès de Joseph-Aimable-Côme-Edouard-Adolphe Leroy Dupré, boulevard de Bercy, n°3, décédé le 17 mai 1846., 12 novembre 1846
      8 avril 1847, obligation de Aglaé-Eléonore Couturier, veuve de Joseph-Aimable-Côme-Edouard-Adolphe Leroy Dupré.
      inventaire après décès; Bercy (boulevard de); Leroy Dupré, Joseph-Aimable-Côme-Edouard-Adolphe; Couturier, Aglaé-Eléonore
    - Inventaire après décès de M. Lemoine, décédé le 16 octobre 1845 à Alger, demeurant à Paris, rue des Vieux-Augustins, n°62., 11 décembre 1846
      inventaire après décès; Alger (Algérie); Vieux-Augustins (rue des); Lemoine, Mr.
    - Inventaire après décès de Léopold-Désiré Callamand, rue Saint-Jacques de la Boucherie, n°29, décédé le 4 décembre 1846., 23 décembre 1846
      inventaire après décès; Saint-Jacques-la-Boucherie (rue); Callamand, Léopold-Désiré
    - Inventaire après décès de Jean-Nicolas Remy, décédé le 27 décembre 1846 aux Batignolles, rue des Juifs, n° 15., 11 janvier 1847
      inventaire après décès; Batignolles-Monceaux (ancienne commune); Juifs (rue des); Remy, Jean-Nicolas
    - Inventaire après interdiction de Antoine-Joseph Chamay, rue de la Roquette prolongée, n°121., 8 février 1847
      16 avril 1847, dépôt d'un cahier d'enchères Chamay et adjudication d'un fonds de marbrier.
      inventaire; Roquette (rue de la); Chamay, Antoine-Joseph; tailleur de pierre
    - Inventaire après décès de Louis-Frédéric Rayot, rue de Ponthieu, n° 19., 17 février 1847
      inventaire; Ponthieu (rue de); Rayot, Louis-Frédéric
    - Inventaire après décès de Louis-François Vallet, boulevard du Temple, n°22, décédé le 13 février 1847., 18 mars 1847
      inventaire après décès; Temple (boulevard du); Vallet, Louis-François
    - Inventaire après décès de Charles-Edouard Commenchail, place Baudoyer, n° 4, décédé le 18 février 1847., 20 mars 1847
      inventaire après décès; Baudoyer (place); Commenchail, Charles-Edouard
    - Inventaire après décès de Charles Bourcier, décédé en avril 1846, rue du Faubourg Saint-Denis, et de Anne-Elisabeth Dagincourt, son épouse, rue Montmartre, n° 32, décédée le 14 février 1847., 17 juin 1847
      inventaire après décès; Faubourg-Saint-Denis (rue du); Montmartre (rue); Bourcier, Charles; Dagincourt, Anne-Elisabeth
    - Inventaire après décès Edouard-Auguste Poisson, rue du Faubourg du Temple, n°48., 20 juillet 1847
      inventaire après décès; Faubourg-du-Temple (rue du); Poisson, Edouard-Auguste
    - Inventaire après décès de Joseph Florat, rue d'Astorg, n°23, décédé le 11 juillet 1847., 3 août 1847
      inventaire après décès; Astorg (rue d'); Florat, Joseph
    - Inventaire après décès de Angeline Delaste épouse de Nicolas-Pierre Long, au Château des Tuileries, décédée le 4 septembre 1847., 16 octobre 1847
      inventaire après décès; Tuileries (palais des); Delaste, Angeline; Long, Nicolas-Pierre
    - Inventaire après décès de Pierre-Jean-Baptiste Mignot, à l'hospice de La Rochefoucault, décédé le 23 octobre 1847., 17 novembre 1847
      inventaire après décès; Montrouge (ancienne commune); Mignot, Pierre-Jean-Baptiste
    - Inventaire après décès de Jacques Vebre, décédé le 12 novembre 1847., 18 novembre 1847
      inventaire après décès; Vebre, Jacques
    - Inventaire après décès de Bernard-Jean-Etienne vicomte de Laitre, à la Ville l'évêque n° 1, décédé le 12 novembre 1847., 29 novembre 1847
      inventaire après décès; Ville-l'Evêque (rue de la); Laitre, Bernard-Jean-Etienne de
    - Inventaire après décès de Antoine-Joseph Chamay, décédé le 27 décembre 1847., 4 janvier 1848
      9 février 1849, état liquidatif de la succession de Antoine-Joseph Chamay, Marguerite Delpeuch, sa veuve, rue de la Roquette Prolongée, n° 128.
      inventaire après décès; liquidation; Roquette (rue de la); Chamay, Antoine-Joseph; Delpeuch, Marguerite
    - Inventaire après décès de Jean-Henri Courtin, rue du Rocher, n° 6, décédée le 31 décembre 1847., 25 janvier 1848
      inventaire après décès; Rocher (rue du); Courtin, Jean-Henri
    - Inventaire après décès de François-Pascal Pelissier, décédé le 12 décembre 1847., 1er février 1848
      inventaire après décès; Pelissier, François-Pascal
    - Inventaire après décès de Henriette-Ursule-Etienne-Guillaume de Gaujy, veuve de Joseph-Robert Bullock, décédée le 25 janvier 1848., 7 février 1848
      inventaire après décès; Gaujy, Henriette-Ursule-Etienne-Guillaume de; Bullock, Joseph-Robert
    - Inventaire après décès de Jeanne Oudin, veuve de Joseph Oudin, rue des Moineaux, n° 16, décédée le 9 février 1848., 19 février 1848
      inventaire après décès; Moineaux (rue des); Oudin, Jeanne; Oudin, Joseph
    - Inventaire après décès de Louis-Albert Morlet, décédé le 14 janvier 1848, rue du Faubourg Poissonnière, n° 103., 10 avril 1848
      inventaire après décès; Faubourg-Poissonnière (rue du); Morlet, Louis-Albert
    - Inventaire après décès de Geneviève-Adélaïde Prévost, épouse d'Adrien-Joseph-Pompée Hubain, décédée le 20 février 1847, rue Bellefond, n° 6., 18 avril 1848
      inventaire après décès; Bellefond (rue de); Prévost, Geneviève-Adélaïde; Hubain, Adrien-Joseph-Pompée
    - Inventaire après décès de Louise-Coraline Varenne, épouse de Jean-Louis Beguin, décédée le 21 décembre 1847, rue Miroménil, n° 68., 8 juin 1848
      inventaire après décès; Miromesnil (rue de); Varenne, Louise-Coraline; Beguin, Jean-Louis
    - Inventaire après décès de Louis-Augustin Dubuisson rue Saint-Roch, n°45, décédé le 23 juin 1848., 4 juillet 1848
      inventaire après décès; Saint-Roch (rue); Dubuisson, Louis-Augustin
    - Inventaire après décès de Pierre-Hubert Gerbet, décédé le 8 juin 1848 à La Source Rollin près d'Orléans, à la requête de Louis-Henri Dubourg., 13 juillet 1848
      12 janvier 1849, état liquidatif.
      inventaire après décès; liquidation; Orléans (Loiret); Gerbet, Pierre-Hubert; Dubourg, Louis-Henri
    - Inventaire après décès de Anne-Renée Cochet, épouse de Guillaume Franc, décédée le 5 juillet 1848, rue de la Chaussée d'Antin, n° 44., 10 août 1848
      inventaire après décès; Chaussée-d'Antin (rue de la); Cochet, Anne-Renée; Franc, Guillaume
    - Inventaire après décès de Jean-Baptiste Jean décédé le 24 août 1848 à Chambourcy (Seine et Oise)., 31 août 1848
      inventaire après décès; Chambourcy (Yvelines); Jean, Jean-Baptiste
    - Inventaire après décès de Louis-Joseph Remy, rue Papillon, n°4, décédé le 31 juillet 1848., 13 octobre 1848
      inventaire après décès; Papillon (rue); Remy, Louis-Joseph
    - Inventaire après décès de Louis-Henri Dulong, décédé le 17 septembre 1848 à Rigny-le-Ferron., 11 novembre 1848
      inventaire après décès; Rigny-le-Ferron (Aube); Dulong, Louis-Henri
    - Inventaire après décès Marie-Jean-Baptiste Sabatier, décédé le 16 octobre 1848, à la requête Elisabeth-Alexandrine Marmiesse, sa veuve, carrefour de l'Odéon, n° 10., 7 décembre 1848
      inventaire après décès; Odéon (carrefour de l'); Sabatier, Marie-Jean-Baptiste; Marmiesse, Elisabeth-Alexandrine
    - Inventaire après décès de Clémence Bridon, épouse de François-Désiré Demangeat, rue Basse du Rempart, n° 18, décédée le 27 novembre 1848., 11 décembre 1848
      inventaire après décès; Basse-du-Rempart (rue); Bridon, Clémence; Demangeat, François-Désiré
    - Inventaire après décès de Madeleine Jacquelin, épouse de Jean-Jacques Serisier, décédée le 28 juin 1848, rue Neuve des Petits Champs, n° 56., 27 décembre 1848
      inventaire après décès; Neuve-des-Petits-Champs (rue); Jacquelin, Madeleine; Serisier, Jean-Jacques
    - Inventaire après de Marie-Charlotte-Angélique Pruche, épouse de Cosme-Joseph Robiquet, décédée le 3 octobre 1848, rue de Grenelle Saint-Germain, n°164., 18 janvier 1849
      inventaire après décès; Grenelle (rue de); Pruche, Marie-Charlotte-Angélique; Robiquet, Cosme-Joseph
    - Inventaire après de Rose-Louise Boinet, épouse de Jacques Papin, décédée le 24 juillet 1847, rue du Cherche-Midi, n° 32., 6 mars 1849
      inventaire après décès; Cherche-Midi (rue du); Boinet, Rose-Louise; Papin, Jacques
    - Inventaire après décès de Denis-Michel Faucheur, décédé le 25 février 1849, à la requête de Marie-Julie Langlois, sa veuve, rue Saint-Martin, n° 297., 22 mars 1849
      inventaire après décès; Faubourg-Saint-Martin (rue du); Faucheur, Denis-Michel; Langlois, Marie-Julie
    - Inventaire après décès de de Philippe-Auguste-Frédéric Pingeon, décédé le 19 mars 1849, à la requête de Lisytèle-Marie-Jacques Pelé de Saint-Pierre, rue du Faubourg Poissonière, n° 7., 10 avril 1849
      20 avril 1849, procès-verbal d'enchères d'achalandage de négociant en vins.
      inventaire après décès; Faubourg-Poissonnière (rue du); Pingeon, Philippe-Auguste-Frédéric; Pelé de Saint-Pierre, Lisytèle-Marie-Jacques; commerçant
    - Inventaire après décès de Vincent Troccon-Prince, décédé le 17 avril 1849. Anne-Clémentine Pierre, sa veuve, rue des Saints-Pères, n° 26., 8 mai 1849
      inventaire après décès; Saints-Pères (rue des); Troccon-Prince, Vincent; Pierre, Anne-Clémentine
    - inventaire après décès de Philippe-Philibert Jannon, décédé le 24 mai 1849, rue de Berry, n° 7., 2 juin 1849
      5 juin 1849, dépôt judiciaire du testament.
      inventaire après décès; dépôt de pièces; Berri (rue de); Jannon, Philippe-Philibert
    - Inventaire après décès de Félix-Omer Le François de Drionville à la requête de Nicole-Elisabeth Collier de La Marlière, sa veuve, rue de l'Arcade, n° 25., 20 juin 1849
      inventaire après décès; Arcade (rue de l'); Le François de Drionville, Félix-Omer; Collier de La Marlière, Nicole-Elisabeth
    - Inventaire après décès de Rosalie-Adélaïde Lambert, épouse de Ernest-Simon Langlois, rue Neuve des Petits Champs, n° 87., 25 juin 1849
      inventaire après décès; Neuve-des-Petits-Champs (rue); Lambert, Rosalie-Adélaïde; Langlois, Ernest-Simon
    - Inventaire après décès de Prudent-Marie Vignard, décédé le 27 mai 1849, rue de Godot de Moroy, n°11., 18 juillet 1849
      inventaire après décès; Godot-de-Mauroy (rue); Vignard, Prudent-Marie
    - Inventaire après décès de Auguste-Marie-Pierre Collard, décédé le 8 juillet 1849, rue d'Argenteuil, n°49. Geneviève-Virginie Duclercq, sa veuve., 31 juillet 1849
      inventaire après décès; Argenteuil (rue d'); Collard, Auguste-Marie-Pierre; Duclercq, Geneviève-Virginie
    - Inventaire après décès de Honoré Cussol, décédé le 20 juin 1849, rue du Faubourg Saint-Denis, n°112., 9 août 1849
      inventaire après décès; Faubourg-Saint-Denis (rue du); Cussol, Honoré
    - Inventaire après décès de Henriette-Amédée Bergeron, épouse de Daniel-Gabriel Delaveau, décédée le 18 avril 1849, passage Joinville, n° 10., 14 août 1849
      inventaire après décès; Joinville (passage de); Bergeron, Henriette-Amédée; Delavaux, Daniel-Gabriel
    - Inventaire après décès de Catherine Derosier, épouse de Pierre Ferrand, décédée le 3 septembre 1849, rue d'Argenteuil, n° 57., 5 octobre 1849
      inventaire après décès; Argenteuil (rue d'); Derosier, Catherine; Ferrand, Pierre
    - Inventaire après décès de Françoise Dutoit, épouse de Jacques-Marie Dulong, décédée le 31 juillet 1849 à Sceaux., 15 octobre 1849
      inventaire après décès; Sceaux (Hauts-de-Seine); Dutoit, Françoise; Dulong, Jacques-Marie
    - Inventaire après décès de Blanche-Henriette-Elisabeth Séjan, épouse de François-Léonor Dry-Dupré, rue de Grammont, n°11., 4 décembre 1849
      inventaire après décès; Gramont (rue de); Séjan, Blanche-Henriette-Elisabeth; Dry-Dupré, François-Léonor
    - Inventaire après décès de Elisabeth-Alexandrine Marmiesse de Lussan, épouse de Marie-Jean-Baptiste Sabatier, décédée le 21 novembre 1849, carrefour de l'Odéon, n° 10., 6 décembre 1849
      inventaire après décès; Odéon (carrefour de l'); Marmiesse de Lussan, Elisabeth-Alexandrine; Sabatier, Marie-Jean-Baptiste
    - Inventaire après décès de Antoine-Daniel Fleuriot, décédé le 16 août 1849. Marie-Augustine Roussel, sa veuve, à Saint-Maurice., 27 décembre 1849
      inventaire après décès; Saint-Maurice (Val-de-Marne); Fleuriot, Antoine-Daniel; Roussel, Marie-Augustine
    - Inventaire après décès de Louis-Germain Blerie, décédé le 6 novembre 1849, rue du Bac, n° 35., 17 janvier 1850
      24 juillet 1850, procès-verbal d'approbation de liquidation, Victoire-Césarine Geoffroy, son épouse.
      inventaire après décès; procès-verbal; ratification; liquidation; Bac (rue du); Blérie, Louis-Germain; Geoffroy, Victoire-Césarine
    - Inventaire après interdiction de Alphonse-Louis Lecoin, rue d'Enfer, n° 54., 31 janvier 1850
      inventaire; Enfer (rue d'); Lecoin, Alphonse-Louis
    - Inventaire après décès de Joseph-Marie Roger, décédé le 28 janvier 1850 à Cachan commune d'Arcueil. Ernestine Destremeau, sa veuve., 9 février 1850
      inventaire après décès; Cachan (Val-de-Marne); Roger, Joseph-Marie; Destremeau, Ernestine
    - Inventaire après décès de Cosme-Eugenie Robiquet, décédée le 4 février 1850., 16 février 1850
      inventaire après décès; Robiquet, Cosme-Eugénie
    - Inventaire après décès de Charles-René Cabanel, décédé le 30 mars 1850. Jeanne-Sophie Forgeot, sa veuve, cour des Petites Ecuries, n° 9., 27 avril 1850
      inventaire après décès; Petites-Ecuries (cour des); Cabanel, Charles-René; Forgeot, Jeanne-Sophie
    - Inventaire après décès de Anne-Hélène Desaër, veuve de Joseph Bergeret-Jannet, décédée le 9 avril 1850, rue Neuve du Luxembourg, n° 10., 1er mai 1850
      2 mai 1850, dépôt judicaire du testament.
      inventaire après décès; dépôt de pièces; Neuve-du-Luxembourg (rue); Desaër, Anne-Hélène; Bergeret-Jannet, Joseph
    - Inventaire après décès de Jeanne-Marie-Anne Cotentin, décédée le 21 avril 1850, rue de la Corderie Saint-Honoré, n°7., 10 juin 1850
      inventaire après décès; Corderie-Saint-Honoré (rue de la); Cotentin, Jeanne-Marie-Anne
    - Invnetaire après décès de Marie Douarre, veuve Mosnier., 20 juin 1850
      inventaire après décès; Douarre, Marie; Mosnier
    - Invnetaire après décès de André-François Martin, décédé le 27 janvier 1850 à la Solitude commune de Valenton (Seine-et-oise)., 12 juillet 1850
      inventaire après décès; Valenton (Val-de-Marne); Martin, André-François
    - Inventaire après décès de Jean-Joseph Rustan, décédé le 23 janvier 1850 à Auteuil. Joséphine Fabry, sa veuve, rue Boileau, n° 11., 13 juillet 1850
      inventaire après décès; Auteuil (ancienne commune); Boileau (rue); Rustan, Jean-Joseph; Fabry, Joséphine
    - Invnetaire après décès de François Duval, décédé le 29 décembre 1849. Justine Devaux, sa veuve, rue Albouy, n° 10., 10 août 1850
      inventaire après décès; Albouy (rue); Duval, Françoise; Devaux, Justine
    - Invnetaire après décès de Marie-Barbe Pontignac, veuve de Georges-Frédéric Duvernay, décédée le 14 juin 1850., 12 août 1850
      inventaire après décès; Pontignac, Marie-Barbe; Duvernay, Georges-Frédéric
    - Invnetaire après interdiction de Louise-Sophie Martin., 13 août 1850
      inventaire; Martin, Louise-Sophie
    - Inventaire après décès de Sophie Sainton, épouse de Charles-Fortuné Dupont, décédée le 31 août 1850 à Louveciennes (Seine-et-Oise)., 13 septembre 1850
      inventaire après décès; Louveciennes (Yvelines); Sainton, Sophie; Dupont, Charles-Fortuné
    - Inventaire après décès de Jacques Goyon, rue de la Harpe, n° 9. Gabrielle Thiolier ,sa veuve, rue Fontaine au Roi, n° 5., 1er octobre 1850
      inventaire après décès; Fontaine-au-Roi (rue de la); Harpe (rue de la); Goyon, Jacques; Thiolier, Gabrielle
    - Inventaire après décès de Marie-Julie Langlois veuve de Denis-Michel Faucheur, décédée le 3 septembre 1850, rue de la Madeleine, n° 3., 8 octobre 1850
      inventaire après décès; Madeleine (rue de la); Langlois, Marie-Julie; Faucheur, Denis-Michel
    - Inventaire après décès de Louis Prevot, décédé le 23 juin 1849. Rosalie Planté ,sa veuve, rue Saint-Lazare, n° 55., 12 décembre 1850
      inventaire après décès; Saint-Lazare (rue); Prevot, Louis; Planté, Rosalie
    - Succession, compte., 3 janvier 1851
      Nom, qualité: (M.) Le Francois de Drionville, Felix Omer.
      Domicile: Paris (Paris) rue de l'Arcade, 25
      Attention: la cote du répertoire (de type ' MC/RE ') ne permet pas de consulter la minute de l'acte.
      Or celle-ci est rattachée matériellement à un autre acte conservé dans les minutes de ce même notaire pour la période de décembre 1849 (la date exacte de l'autre acte est mentionnée dans la colonne 'minutes' du répertoire du notaire).
      Il convient de rechercher la cote de la minute (de type ' MC/ET ') au niveau des articles (registre ou liasse) de minutes du notaire de la période chronologique ci-dessus mentionnée.
      L'accès aux images numérisées des pages du répertoire se fait au niveau de description supérieur (' Répertoire du notaire '), rubrique ' Consulter les archives numérisées associées '.
    - Prorogation, delai de remboursement d'emprunt, 15000f., 3 janvier 1851
      Nom, qualité: (M.) Bonabot, Edme Pierre.
      Domicile: Paris (Paris) rue de Pontoise, 8.
      Nom, qualité: (M.) Lagache, Nicolas Jules.
      Domicile: Paris (Paris) rue du Faubourg-St-Martin, 196
      Or celle-ci est rattachée matériellement à un autre acte conservé dans les minutes de ce même notaire pour la période de mars 1845 (la date exacte de l'autre acte est mentionnée dans la colonne 'minutes' du répertoire du notaire).
    - Succession, quittance., 4 janvier 1851
      Nom, qualité: (Mme ou Mlle) Desoer, Helene.
      Or celle-ci est rattachée matériellement à un autre acte conservé dans les minutes de ce même notaire pour la période de décembre 1850 (la date exacte de l'autre acte est mentionnée dans la colonne 'minutes' du répertoire du notaire).
    - Quittance, reglement de dette, 5069f., 10 janvier 1851
      Nom, qualité: (M.) Bonjour, Jean Baptiste.
      Domicile: Paris (Paris) rue de la Chaussée-d'Antin, 45.
      Nom, qualité: (M.) Stacpoole de, Georges Marie Stanislas.
      Or celle-ci est rattachée matériellement à un autre acte conservé dans les minutes de ce même notaire pour la période de octobre 1850 (la date exacte de l'autre acte est mentionnée dans la colonne 'minutes' du répertoire du notaire).
    - Succession, dépôt de pieces., 16 janvier 1851
      Or celle-ci est rattachée matériellement à un autre acte conservé dans les minutes de ce même notaire pour la période de janvier 1851 (la date exacte de l'autre acte est mentionnée dans la colonne 'minutes' du répertoire du notaire).
    - Quittance, legs, 10266f., 17 janvier 1851
      Relations: legataire de l'intervenant 2.
      Relations: exécuteur testamentaire de l'intervenant 2
    - Bail, resiliation, appartement, Paris (Paris) rue Basse-du-Rempart, 50., 20 janvier 1851
      Nom, qualité: (M.) Vallade, Claude Jacques.
      Profession: marchand de cuirs, Paris.
      Domicile: Paris (Paris) rue Basse-du-Rempart, 50bis
      Or celle-ci est rattachée matériellement à un autre acte conservé dans les minutes de ce même notaire pour la période de mars 1843 (la date exacte de l'autre acte est mentionnée dans la colonne 'minutes' du répertoire du notaire).
    - Quittance, acompte sur paiement de maison, 200f, Passy (Paris) rue des Carrieres, 7-7bis., 23 janvier 1851
      Nom, qualité: (Mme ou Mlle) Leloup, Marie Francoise.
      Domicile: Paris (Paris) rue du Marche-aux-Poirees, 13.
      Domicile: Passy (Paris) Grande-Rue, 30.
      Or celle-ci est rattachée matériellement à un autre acte conservé dans les minutes de ce même notaire pour la période de décembre 1847 (la date exacte de l'autre acte est mentionnée dans la colonne 'minutes' du répertoire du notaire).
    - Succession, partage, terre, Mandres-les-Roses (Val-de-Marne)., 24 janvier 1851
      Nom, qualité: (M.) Jannon, Philippe Philibert.
      Or celle-ci est rattachée matériellement à un autre acte conservé dans les minutes de ce même notaire pour la période de mai 1850 (la date exacte de l'autre acte est mentionnée dans la colonne 'minutes' du répertoire du notaire).
    - Decharge, legs, 212f et rente etat 5%, 82f., 1er février 1851
      Nom, qualité: (Mme ou Mlle) Camus, Rosalie.
      Domicile: Citey (Haute-Saône).
      Relations: legataire de l'intervenant 3.
      Nom, qualité: (Mme ou Mlle) Laroque, Clarisse.
      Domicile: Bordeaux (Gironde).
      Relations: exécuteur testamentaire de l'intervenant 3
      Or celle-ci est rattachée matériellement à un autre acte conservé dans les minutes de ce même notaire pour la période de novembre 1850 (la date exacte de l'autre acte est mentionnée dans la colonne 'minutes' du répertoire du notaire).
    - Bail, ratification, usine, Ivry-sur-Seine (Val-de-Marne)., 1er février 1851
      Nom, qualité: (M.) Robin, Edme.
      Domicile: Paris (Paris) rue de Vintimille, 25.
      Nom, qualité: (M.) Dussard, Hippolyte.
      Profession: conseil d'exploitation du chemin de fer Paris-Rouen, Paris.
      Domicile: Paris (Paris) rue des Petits-Hotels, 18
    - Quittance, remboursement d'emprunt, 4000f., 6 février 1851
      Nom, qualité: (M.) Lagarde, Jean Francois Marie.
      Domicile: Paris (Paris) rue d'Alger, 10.
      Nom, qualité: (M.) Lale, Basile.
      Profession: gerant de journal (ancien).
      Domicile: Paris (Paris) rue de Sartine, 8.
      Relations: gérant(e) (s) de l'intervenant 3.
      Nom: Journal Le Feuille Du Village
      Or celle-ci est rattachée matériellement à un autre acte conservé dans les minutes de ce même notaire pour la période de janvier 1850 (la date exacte de l'autre acte est mentionnée dans la colonne 'minutes' du répertoire du notaire).
    - Declaration, hypotheque sur terrain, Montmartre (Paris) chateau-Rouge., 10 février 1851
      Nom, qualité: (M.) Duseigneur, Jean Pierre.
      Domicile: Paris (Paris) Chaussée de Clignancourt, 42.
      Relations: débiteur de l'intervenant 2.
      Nom, qualité: (M.) Schneit, Achile Hubert.
      Profession: peintre (artiste), Avallon (Yonne).
      Domicile: Avallon (Yonne)
    - Succession, dépôt de pieces, jugement d'homologation., 10 février 1851
      Nom, qualité: (M.) Blerie, Louis Germain.
      Nom, qualité: (Mme ou Mlle) Geoffroy, Victoire Marguerite Cesarine.
    - Quittance, remboursement d'emprunt, 6000f., 11 février 1851
      Nom, qualité: (M.) Leveau, Francois Charles.
      Domicile: Paris (Paris) rue Saint-Louis-au-Marais, 35.
      Nom, qualité: (M.) Petit, Louis Hyacinthe.
      Domicile: Paris (Paris) rue Servandoni, 10.
      Nom, qualité: (M.) Breban, Charles Eugene.
      Domicile: Paris (Paris) rue Servandoni, 10